【裁判字號】    90,易,2633
【裁判日期】    900823
【裁判案由】    竊盜
【裁判全文】
臺灣高雄地方法院刑事判決                          九十年度易字第二六三三號
    公訴人  臺灣高雄地方法院檢察署檢察官
    被  告  甲○○
右列被告因竊盜案件，經檢察官提起公訴（民國九十年度偵字第一０一０三號），本
院判決如左：
    主  文
甲○○竊盜，未遂，處拘役肆拾日，如易科罰金，以佰元折算壹日。
    事實及理由
一、本院所認被告犯罪事實與附件起訴書記載之犯罪事實相同，爰引用起訴書所載犯
    罪事實。
二、被告甲○○固不否認有於附件記載之時間進入被害人乙○○住處外圍牆內之事實
    ，但否認有不法所有之意圖及行竊故意與行為，並辯稱：我當時在該處並沒有拿
    任何東西云云。惟查右揭事實，已由證人乙○○於警訊、檢察官偵查中及本院審
    理時陳述被告犯行綦詳，而被告亦於警訊中陳述伊係用雙手行竊等語，被告上開
    辯解顯屬卸責之詞，被告罪證明確，犯行係可認定。
三、核被告甲○○所為，係犯刑法第三百二十條第三項、第一項之竊盜未遂罪。又被
    告著手竊盜犯罪行為而不遂，酌依刑法第二十六條第一項前段規定減輕其刑。又
    公訴人認為本件被告行竊地點係被害人以磚牆圍築之大門前空地，該空地用以停
    放機車，晾曬衣服及堆置雜物，顯然被害人已將該空地視為庭院，該行竊地點係
    成為房屋之一部分，被告於夜間自右邊入口進入行竊，於翻動衣服時為屋主發現
    等情，核犯刑法第三百二十一條第二項、第一項第一款之夜間侵入住宅竊盜未遂
    罪等語。惟按刑法第三百二十一條第一項第一款所謂之建築物，係指住宅以外上
    有屋面周有門壁，足蔽風雨供人出入，且定著於土地上之工作物而言，其附連圍
    繞之土地，不包括在內，如僅踰越圍繞之牆垣行竊，尚未侵入有人居住之建築物
    ，自難以該條款相繩，此有最高法院五十年臺上字第五三二號判例可稽，而本件
    被害人係將住處外二側左右鄰房鄰界砌牆阻隔，再蓋頂用以晾曬衣服及堆置雜物
    ，且大門前尚無牆垣阻擋，而公訴人亦認該被告行竊處所係屬被害人之庭院，即
    以前揭判例說明，被告行竊處所顯非刑法第三百二十一條第一項第一款所指住宅
    或有人居住之建築物，惟公訴人既以前加重竊盜罪起訴被告，自應予以變更起訴
    法條，附此明。審酌被告甲○○犯罪之動機、目的、犯後態度及所犯情節尚非
    重大等情狀，爰酌情量處如主文所示之刑及諭知易科罰金之折算標準。
據上論斷，應依刑事訴訟法第二百九十九條第一項前段，刑法第三百二十條第一項、
第三項、刑法第四十一條第一項、第二十六條第一項前段，罰金罰鍰提高標準條例第
一條前段，判決如主文。
本案經檢察官洪期榮到庭執行職務。
中    華    民    國      九十      年      八      月      二十三      日
                                臺灣高雄地方法院刑事第三庭
                                    法  官  周志賢
右正本證明與原本無異。
如不服本判決，應於判決送達後十日內，向本院提出上訴狀。
                                    書記官  簡鴻雅
中    華    民    國      九十      年      九      月        三        日
附錄本判決論罪之法條：
刑法第三百二十條第一項、第三項
意圖為自己或第三人不法之所有，而竊取他人之動產者，為竊盜罪，處五年以下有期
徒刑、拘役或五百元以下罰金。
前二項之未遂犯罰之。


司法院資訊處製作；財團法人民間司法改革基金會備份。
